Inventaris van het archief van het Oostfront van de vesting Holland
Nationaal Archief, Den Haag
- Stafkwartier, I
  - Zeer geheim archief, C
    - agenda's, a
      - ZG.1 S-I 1939, No. 1 - 59., ZG.2 S-I.7 1939, No. 1 - 191.; ZG.1 S-I.7 1940, No. 1 - 117; 2 Sept. 1939 - 14 Oct.; 2 Sept. 1939 - 18 Jan. 40; 1 Jan. 1940 - 12 Mei; 26
    - archiefstukken, b
      - Doos 15: S-V - S-I.7, 15
        - 926G. 1940, Wijziging in bestek levering zand en grind voor Honswijk, dossier
        - 927. 1940, Overzicht grind - en zand exploitatie op de Maas v.w.b. firmanaam baggeraars enz, stuk
        - 2134. 1940, Verzoek om herstel van schade door H. de Bruin (Bethunepolder), dossier
      - Doos 15: S-VIII - S-I.7, 15
        - 1G. 1939, Opgave ingevolge "O.L.Z." 6 - 9 - '39, S VIIa Afd.Landmacht No.18 (C. - Oostfront Vg.II. 7G 1939); dossier
        - 157G. 1939, Over opgave gevorderde en overgenomen rijwielen, stuk
        - 168G. 1939, Opgaven gevraagd t.a.v. uitgaven landsverdediging, stuk
        - 4G - 182A. 1939, Inlichting administratieve bijzonderheden in Groep Nieuwersluis, stuk
        - 8G. 1939, Overzicht fondsen administratieve hulpkrachten bij Oostfront, stuk
        - 9G - 489G - 9G. 1939, Inlichtingen over verzilvering crediet - brieven aan C. - Oostfront Vg.Holland, dossier
        - 16G. 1939, Inlichtingen over verzilvering crediet - brieven aan D.V.D. (Oostfront), stuk
        - 554G. 1939, Rapport controle ziekenbezoek bij Res. Kapt.Rinsma te Rotterdam, stuk
        - 12G - 659G. 1939, Aanmelding van Adj. O.A. van Thiel, stuk
        - 13G. 1939, Bepalingen t.a.v. gevorderde rijwielen, stuk
        - 1105G. 1939, Rapport op verzoek vrijwilliger W.A. van Leeuwen, betr.kostwinnersvergoeding, stuk
        - 14G. 1939, Betr. aanrijding met gehuurd motorvoertuig, bestuurd door 1e Lt. J. H. Hoogendoorn. (met kantbrief S) VII No.140 A/'39, dossier
        - 15G. 1939, Liquidatie van de C.A.A.N. Gr.Naarden, stuk
        - 626G - 626G. 1939, Opgave personeelsbezetting Adm.,personeel aan I.M.A, dossier
        - 52. 1939, Indeeling troepen van het Oostfront Vg.H. na versterking dd. 7 - 10 - 1939, stuk
        - 131. 1939, Sleutelwoord van het cijfervierkant, ingaande 24 - 11 - 1939, stuk
        - 141. 1939, Legeringsstaat van de Groepen, Merwede, Utrecht. Nieuwersluis en Naarden, stuk
        - 66. 1940, Regeling hoe te handelen met voorraden levensmiddelen in de te ontruimen gebieden, dossier
        - 96. 1940, Overzicht sterkte veiligheidsbezetting Oostfront Vg.H. ná 18 - 4 - 1940, stuk
        - 97. 1940, Openstelling scheepvaartverkeer ou de Maas boven Grave en op enkele kanalen in N.Brabant ingaande 16 - 4 - 1940, dossier
      - Aanteekeningen Inundatiestations No. 1 t/m 7, 16; bundel
      - Aantekeningen Inundatiestations No. 8 t/m 12, Inundatiestations Algemeen- Inhoud zie omslag; 17; bundel
  - Persoonlijk archief, D
    - Doos 18: S-I, 1 - 12.; Benevens agenda G. A. C; Bevelen No. 1 van 1939 t/m 149 van 1940; 1940 28 Mei - 1940 24 Juni; 18
- Groep Lek, II
  a. Brieven, dossiers en stukken.
  Bij het bewerken bij het bovenaangegeven archief is gebleken dat het Persoonlijke, zeer geheime- en geheim archief ontbraken. In het Algemeen Algemeen archief werden hoofdzakelijk stukken gevonden van Sectie I en Sectie V; van Sectie I zeer weinig en hoofdzakelijk van de periode na de capitulatie.
  De stukken van Sectie V waren hoofdzakelijke op geborgen op systematische wijze in ordners (klembanden), dit systeem is behouden gebleven en zijn deze stukken ondergebracht onder het hoofd Sectie V "Diversen".
  Voor wat betreft de nummering der stukken na de capitulatie kan niet worden vastgestel of zij door Sectie I dan wel door een afwikkelings-bureau is geschied, zoodat de nummering niet overeenkomt met de gevonden registers.
  Rekeningen en stukken van financieelen aard zijn in een pak verzameld en afzonderlijk opgelegd in het Archief Kon. Landmacht.
  Eenvoudigheidshalve is bij de ordening der brieven, welke de pakken AA.3 en AA.4 bevatten, een zelfde systeem gevolgd als bij de oorspronkelijke oplegging, n.l. alphabetisch, chronologisch.
  Er zijn gevonden:.
  1 Brievenregister van Sectie I, na capitulatie en.
  7 Registers betreffende Sectie V.
  Zijn bestaan uit:.
  een chronologisch-brievenregister 1939/1940.
  een brievenregister van Hoofd Sectie V. Oostfront Vesting Holland (E.T.O.G.) 1923 - 1939.
  een brievenregister Sectie V betrekking hebbende op AA.3 en AA.4.
  Drie brievenklappers.
  Een rekeningeboek met klapper, betreffende aanschaffingen October 1939 - April 1940.
  Aangezien de nummering der gevonden stukken, zoowel als de behouden, als degenen die vernietigd werden, als regel niet voor kwamen in de registers, zijn daarin ook geen aanteekeningen gesteld voor de behouden, vernietigden of mankeerende stukken.
  - agenda's, a
    - één S-I Algemeen, No. 1 t/m 233., één S-V (chronologisch), ---.; één S-V Geheim, No. 1 t/m 234.; één E.T.O.G. Gr.Lek, (oef. en mob.bescheiden).; één S-V Brievenklapper op onderwerp; één S-V Brievenklapper op naam of functie; één S-V Rekeningen boek met klapper op naam (betr.aanschaffingen) 1939; 1940 17 Mei - 1940 19 Juni; 1939 6 Dec. - 1940 13 Mei; 28 Aug. 1939 - 1939 24 Oct.; 1923 - 1924 1931/'39; 9 Oct. 1939 - 2 April 1940; 36; 8 registers
  - archiefstukken, b
    - Ingekomen en uitgaande stukken: Algemeen (enkele geheim) archief, 1939 - 1940; 29-35; 7 pakken
      - S-I-V 1939 - 1940, Genummerd en ongenummerd, S-I 1940 18 Mei - 16 Juni, No. 1 - 233 na capitulatie; S-V 1940 31 Mei - 19 Juni, No. 3 - 42 na capitulatie; 29
      - S-V Diversen:, I grafiek werkprogramma 1940 van 8 opstellingen bij Utrecht; Magazijnboek materialen, afleveringsstaten van aannemers, voorraadoverzicht maskeerings materiaal; Teekeningen van schuilplaatsen en mitr.koepels; Een omslag met enkel kaarten en schetsen betr.Gr.Lek; II Palenplans van schuilplaatsen en mitr.koepels; Perceel 1 van aannemer Kasteleijn; Perceel 3 van aannemer P.C. Zanen N.V; 30
        Vermoedelijk van Sectie V.
      - S-V Archiefstukken van 1939 - 1940, in omslagen Nrs. 1 t/m 44, 31
      - S-V Archiefstukken van 1939 - 1940, in omslagen Nrs. 45 t/m 69, 32
      - S-V Werkrapporten Perceel III Aannemer van Dijk, Werkrapporten Betonschuilplaatsen Aannemer Evers; Werkrapporten Betonschuilplaatsen Perceel 4; Werkrapporten Perceel 2; Werkrapporten Perceel 7; Werkrapporten Vew.hindernissen; 33
      - S-V. Portefeuille met werkrapporten over 1940, 34
      - S-V. Portefeuille met werkrapporten over 1940, 35
- Groep Merwede, III
  a. Brieven, Dossiers en Bundels.
  Bij het bewerken van bovenaangegeven archief is gebleken dat Zeer geheime en Persoonlijke stukken ontbraken.
  De meeste stukken behooren tot Sectie I, voorts enkele van S III.a - S V - S VI en S IX; over het algemeen zijn de stukken van een nummer van Sectie I voorzien.
  De meeste stukken zijn in dossiers of bundels opgelegd, zoodat ook bij de inventariseering een zelfde systeem van opberging is gevolgd; voor zoover rekeningen aanwezig, zijn deze voor de Groep Merwede afzonderlijk in het Archief Kon.Landmacht geborgen.
  Er waren aanwezig 17 agenda's en wel:
  Stafkw. Sectie I Algemeen Ingekomen 1939 - 1940.
  Stafkw. Sectie I Algemeen Uitgegaan 1939 - 1940.
  Stafkw. Sectie I Algemeen Uitgegaan 13/3 - 10/4 1940.
  Stafkw. Sectie I Algemeen Dagboek 23/8 '39 - 30/9 '39 1939.
  Stafkw. Troepen Det. Algemeen Brieven 31/10'39 - 20/6 '40 1939 - 1940.
  Stafkw. Sectie IX Brieven 1939 - 1940.
  Stafkw. Sectie I Geheim (Mob.) Archief (1933 tot 1939).
  Stafkw. Sectie I Geheim Ingekomen stukken 1939 - 1940.
  Stafkw. Sectie I Geheim Uitgegane stukken 1939 - 1940.
  Stafkw. Sectie I Geheim Archief 1940.
  Stafkw. Sectie I Bevelen Geheim Ingekomen 1939 - 1940.
  Stafkw. Sectie I Bevelen Geheim Uitgegane 1939 - 1940.
  Stafkw. Sectie I Bevelen Zeer Geheim 1 Apr. - 9 Mei 1940.
  Stafkw. Sectie I Bevelen Operstiën 3 Sept. - 8 Oct. 1939.
  Stafkw. Sectie I Meldingen Ingekomen 1939 - 1940.
  Stafkw. Sectie I Meldingen Uitgegane 1940.
  Stafkw. Sectie I Bevelen en Meldingen 10 t/m 12 Mei 1940, 15 t/m 21 Juni 1940.
  - agenda's, a
    A 1 bevat 3 registers(nrs. 1 t/m 3).
    A 2 bevat 5 registers (nrs. 4 t/m 6 en 16 en 17).
    G 1 bevat 4 registers(nrs. 7 t/m 10).
    G 2 bevat 5 registers(nrs. 11 t/m 15).
    - Doos 41, Stafkwartier Sectie I Algemeen Ingekomen; 1) nrs. 500 - 3492.; nrs. 1 - 2077.; Stafkw.Sectie I Algemeen Uitgaande; 1) nrs. 500 - 2141.; nrs. 3477 - 3480; nrs. 1 - 1449.; Stafkw. Sectie I Algemeen Uitgaande; nrs. 2501 - 3397.; 1939 28 Sept. - 1939 31 Dec.; 1940 1 Jun. - 1949 13 Apr.; 1939 6 Oct. - 1939 30 Dec.; 1940 2 Jan. - 1940 17 Mrt.; 1940 13 Mrt. - 1940 10 Apr.; 41
      1) Volgorde der nummering onderbroken.
    - Doos 42, Stafkw. Sectie I Dagboek, ---; Stafkw. Sectie I Troepen Det., nrs. 181 - 921; Stafkw. Sectie I Sectie IX, nrs. 1 - 47; nrs. 1 - 40; nrs. 1 - 8; Stafkw. Sectie I Meldingen (Uitg.) ---; Stafkw. Sectie I Bevelen, nrs. 1 - 57; Meldingen, nrs. 1 - 14; Stafkw. Sectie I Meldingen, nrs. 1 - 49; Stafkw. Sectie I Meldingen, nrs. 1 - 547; Stafkw. Sectie I Meldingen, nrs. 1 - 92; 1939 23 Aug. - 1939 30 Sept.; 1939 31 Oct. - 1940 20 Juni.; 1939 7 Sept. - 1939 31 Dec.; 1940 4 Jan. - 1940 8 Mei; 1940 15 Mei - 1940 25 Mei; 1940 14 Jan. - 1940 15 Apr.; 1940 10 Mei ----; 1940 11 Mei ----; 1940 12 Mei ----; 1940 15 Mei - 1940 17 Juni; 1940 19 Juni - 1940 21 Juni; 42
    - Doos 43, Stafkw. Sectie I Geh.Mob. Archief; Stafkw. Sectie I 1) Geheim 1939, nrs. 1 - 65; Ingekomen nrs. 276 - 1380; nrs. 1 - 1186; Stafkw. Sectie I Geheim (Uitgaande), nrs. 195 - 730; nrs. 1 - 740; Stafkw. Sectie I Geheim (Uitgaande), nrs. 1291 - 1691; 1933 - 1939; 1 Sept. 1939 - 30 Dec.; 1940 1 Jan. - 1940 14 Mrt.; 1939 9 Oct. - 1939 31 Dec.; 1940 1 Jan. - 1940 15 Mrt.; 1940 15 Mrt. - 1940 9 Mei; 43
    - Doos 44, Stafkw. Sectie I Uitgaande Bevelen, ---; (Ingek.), ---; ---; Stafkw. Sectie I S.G. Bevelen (Ingek), ---; Stafkw. Sectie I Geh. (Ingek) (Operatiën), ---; Stafkw. Sectie I Meldingen (Ingek), ---; Stafkw. Sectie I Meldingen (Uitg.), ---; 1939 8 Sept. - 1940 12 Mei; 1940 15 Mei - 1940 22 Juni; 1939 3 Sept. - 1940 13 Mei; 1940 15 Mei - 1940 21 Juni; 1940 1 Apr. - 19409 Mei; 1939 3 Sept. - 1939 8 Oct.; 1939 21 Dec. - 1940 8 Mei; 1940 14 Jun. - 1940 15 Apr.; 44
  - archiefstukken, b
    - Doos 37, a. Dossier Meldingen van 1/9 '39 t/m 6 - 10 - 39 ongesorteerd corresp.uitv.concentratie; b. Dossier Dagelijksche en wekelijksche meldingen Geh.; c. Dossier Dagelijksche en wekelijksche meldingen. Algemeen; d. Dossier Dagelijksche en wekelijksche meldingen. Algemeen; a. Dossier Ingekomen Bevelen; b. Dossier Uitgegane Bevelen; c. Dossier Alkgemene stukken en Telex-correspondentie; 1939 - 1940; 1940; 7 Mei - 21 Juni 1940; 15 Mei - 21 Juni 1940; 14 Mei - 18 Nov. 1940; 37
    - Doos 38, A. Dossier S-I.2 Intendance (Legering en Verpleging) Alg.; B. Dossier S-I.4 Juridische aangelegenheden Alg. En Geh.; C. Dossier S-I Opleidingen, schietoefeninge en geoefendheid Alg. En Geh.; D. Dossier S-I Afvoer burgerbevolking Alg. En Geh.; E. Dossier S-I Afvoer burgerbevolking Alg. En Geh.; 1939 - 1940; 38
    - Doos 39, a. Dossier S III.a Geneeskundigedienst; b. Dossier S V Algemeen en Verbindingsdienst; c. Dossier S VI Verkeersdienst; d. Dossier S IX I Vaartuigendienst Alg. II IJs opruimingsdienst Geh.; e. Dossier Diversen Algemeen en Geheim; f. Dossier Diversen Algemeen en Geheim; g. Dossier Ontwikkeling en Ontspanning Alg.; h. Dossier Diverse ongenummerde en ongedateerde stukken; i. Dossier Kaarten calque's van Topographische, - Sterographische, - en Werkkaarten van de groep Merwede1: 25000; 1939; 1939 - 1940; 1939 - 1940, 1939 - 1940; 1940; 39
    - Doos 40, Mobilisatiebescheiden Vg.Holland Geheim; 40
- Naarden, IV
  a. Brieven Dossiers en Stukken.
  Bij het bewerken van boven aangegeven archief is gebleken dat de "Persoonlijke" en "Zeer Geheime" stukken ontbraken.
  Het grootste gedeelte der archiefstukken behoort tot Sectie V, slechts een klein gedeelte tot Sectie I.
  Op de meeste stukken van Sectie V, komt het door die Sectie gegeven nummer voor, slechts enkele bevatten tevens het nummer van Sectie I, vandaar dat de stukken geboekt zijn in volgorde het nummer van Sectie V met C.q. daarachter het nummer van Sectie I.
  Bij deze Sectie V waren de stukken dossiers gewijze - behoorende tot een bepaalde groep- verzameld; van dit systeem is hier bij niet afgeweken.
  Series rekeningen van Sectie V zijn afzonderlijk opgelegd in A.K.L.
  Er zijn totaal 4 agenda's gevonden, n.l. drie van Sectie I en één van Sectie V zoowel Algemeen als Geheim van 1939 en 1940.
  De Agenda's zijn onvolledig en bevatten slechts een gedeelte der stukken; ze zijn onvoldoende en onvolledig bij gehouden; nummers van in en uitgaande stukken correspondeeren hier en daar niet; in één agenda zijn soms Alg. En Geh. Stukken door elkaar geboekt, en soms vindt men in één agenda afzonderlijk geboekte Algm.- en afzonderlijk geboekte Geheim stukken.
  Voor zoover de behouden brieven correspondeeren met de nummers in de agenda, zijn de in de agenda vermelde nummers met rood onderstreept.
  - agenda's, a
    - Doos 54, Agenda's\algemeen, Geheim, en Alg. En Geh. 1 deel Archief; Sectie I, No. 1 - 26 Alg; Sectie I, No. 1 - 93 Geh; Sectie I, No. 1 - 431; No. 1 - 387; Sectie V, No. 1 - 1396 Alg. en Geh; 1939 - 1940; 1939 26 Aug. - 1939 29 Aug.; 1940 10 April - 1940 22 April; 1940 12 April - 1940 13 Mei; 1940 16 Mei - 1940 21 Juni; 1939 30 Aug. - 1940 16 Sept.; 54
  - archiefstukken, b
    - Ingekomen en uitgegane brieven van het Algemeen Archief, 1939 - 1940; 45-47; 1 pak
      - Sectie V 1939, Nr. 10 - 1441, Sectie V 1940, Nr. 4 - 1615; 45
      - Sectie I 1939, Nr. 611 -, Sectie II 1939, Nr. 990 -; Sectie I 1940, Nr. 2 - 351; 46
      - Schadezaken als gevolg van den Oorlog, Mobilisatie-bescheiden; Teekeningen en Versterkingswerken; 47
    - Ingekomen en uitgegane brieven van het Geheim Archief, 1939 - 1940; 48-53; 5 pakken
      - Sectie I.4 1939, ong.a. -, Sectie I.2 1939, Nr. 82 -; Sectie V 1939, Nr. 4 - 1363; 48
      - Bouw van verdedigingswerken, Finantieële verantwoording; Uitvoering bestek 1e t/m 4e gedeelte; 49
      - Bodem onderzoek. Hand- en diepsondeering, Voorzieningen (binddraad) Schroefhuizen, deuren, kozijnen en schietafsluitingen, Levering zand, grind en cement. Geitstalen Pag,. en Mtr. koepels; 50
      - Bouw van verdedigingswerken. Finantieële verantwoording. Uitvoering bestek 3e t/m 7e ged, Sectie V 1940, Nr. 19 - 1339; 51
      - Sectie V 1940, Nr. 19 - 460, 52
      - Sectie V 1940, Nr. 461 - 1546, 53
- Nieuwersluis, V
  a. agenda's.
  Er zijn totaal 10 agenda's gevonden n.l. 8 van S I en 2 van S V; hieronder bevinden zich 3 geh.agenda's.
  Aangezien vele archiefstukken mankeerden is een aanteekening gesteld op de voorpagina's; de nummers der behouden stukken zijn met rood onderstreept, terwijl in de laatste kolom vermeld werd welke stukke vernietigd werden; de overige mankeeren.
  Deel A.G/I bevattende 7 agenda's Alg.- en één Geh.Archief 1 deel van de archieven 1939 en 1940.
  Benevens 3 afzonderlijke agenda's van 1939 - 1940.
  - agenda's, a
    - Doos 60, A.1 - S-I Algemeen, No. 1 - 756 A; A.2 - S-I Algemeen, No. 757 - 2020 A; A.3 - S-I Algemeen, No. 2021 - 2611 A; A.4 - S-I Algemeen, No. 1 - 1565 A; A.5 - S-I Algemeen, No. 1566 - 2787; A.6 - S-I Algemeen, No. 2788 - 3833 A; G-I - S-I Geheim, No. 1 - 960 G; 1939 25 Aug. - 1939 10 Oct.; 1939 10 Oct. - 1939 2 Dec.; 1939 2 Dec. - 1939 31 Dec.; 1940 1 Jan. - 1940 9 Mrt.; 1940 8 Mrt. - 1940 19 Apr.; 1940 18 Apr. - 1940 22 Juni; 1939 30 Aug. - 1939 30 Dec.; 60
    - Doos 60A, A.7 - S-V Algemeen, No. 1 - 745 A; G.2 - S-I Meldingen, ---; G.3 - S-V Geheim, No. 1 0 747 G; 1939 25 Aug. - 1939 30 Dec.; 1939 25 Aug. - 1940 15 Apr.; 1939 31 Aug. - 1939 31 Dec.; 60A
  - archiefstukken, b
    - Ingekomen en uitgegane stukken van de Alg. en Geh. Archieven, 1939 - 1940; 55; 1 pak
    - Teekeningen Sectie V: groepsnesten zw.mitr naderings- en gevechtsloopgraven, Betonnen schuilplaatsen, opstelling 6 Veld, detail teekeningen, 56
    - Teekeningen Sectie V: groepsnesten lichte mitr, 57
    - Bundel mob.bescheiden (inhoud zie MM.1), 1932 - 1940; 59
- Groep Utrecht, VI
  Bij het bewerken van het bovenaangegeven archief is gebleken dat de "Persoonlijke en Zeer Geheime" archief-stukken ontbraken.
  Enkele persoonlijke stukken zijn gevonden, doch deze zijn - als van geen waarde - vernietigd.
  Het oorspronkelijke systeem van bundeling naar onderwerp is zooveel mogelijk gevolgd.
  Behalve bij de stukken van Sectie I, waren bij de andere sectiën de stukken in hoofdzaak voorzien van het sectie-nummer, vandaar dat deze stukken ook sectie gewijze zijn bewaard; dit systeem is ook gevolgd in de lijst van vernietigde dossiers en stukken.
  De Artillerie bevelen zijn opgelegdin de bundel van G.A.C.
  In GG.3 bevindt zich een omslag met ongenummerde stukken; van de archiefstukken van Sectie IIIa zijn de processen-verbaal van ongevallen overkomen aan militairen, in een afzonderlijk pak AA2 verzameld; de specifiek medische gegevens zijn afgestaan en opgelegd bij de Inventaris van den Geneeskundigen Dienst.
  De rekeningen betreffende uitgevoerde verdedigingswerken, behoorende tot Sectie V, zijn jaarsgewijs over 1939 en 1940 afzonderlijk (Centraal in A.K.L.) opgeborgen, voor zooveel mogelijk in volgorde van sectienummer.
  Bij Sectie V is de bundeling naar onderwerp gehandhaafd, zooals "Uitgave Landsverdediging" "technische gegevens e.a.
  In AG.AG.4 is ingebracht een bundel betr. gevraagde inlichtingen t.a.v. zakelijke rechten op terreinen welke door het Rijk in gebruik zijn genomen.
  - agenda's, a
    Aanwezig zijn agenda's van:
    Aanwezig zijn agenda's van: Sectie I. Algemeen:
    1 Bevelenregister 31 Aug. 1939 - 13 Mei 1940.
    4 Algemeen 1939 en 1940 van nr. 635 van 1939 tot en met 1740 van 1940.
    3 Verzendingsdagboeken.
    1 Ingekomen berichten Algemeen van 1 Sept. - 26 Sept. 1939.
    1 Uitgaande berichten Algemeen van 21 Aug. - 28 Sept. 1939.
    2 Betr. stukken Troependetachement van Nr. 1 van 1939 t./m 814 kab 1940.
    Aanwezig zijn agenda's van: Sectie I. Geheim:
    1 Ingekomen berichten van 29 Aug. - 25 Sept. 1939.
    1 Uitgaande berichten van 28 Aug. - 27 Sept. 1939.
    2 Agenda's Geheim van Nr. 165G 1939 t/m 1070G 1940.
    Aanwezig zijn agenda's van: Sectie I. Na capitulatie:
    1 Bevelenregister van 15 - 27 Mei 1940.
    1 Meldingenregister van 17 - 28 Mei 1940.
    A/1 1 Alphabetische naamlijst bij de schadedossiers.
    Aanwezig zijn agenda's van: Sectie V. Bouwbureau:
    1 Agenda van nr. 6 A van 1939 t/m 205 A van 1940 na capitulatie: Nr. 206/'40 t/m 237 /'40.
    Totaal 20 stuks.
    In de agenda van één sectie komt in het system van numbering verspringing voor; zoo is gesprongen van Nr. 1000 tot Nr. 2000.
    De nummers der behouden stukken zijn in de agenda met rood onderstreept.
    - Agenda's Alg. en Geheim Archief, 1939 - 1940; 79-81; 3 pakken
      - S-I 1939 27 Sept. 1939 - 4 Nov., Nr. 635A - 1204 A, S-I 1939 27 Oct. 1940 - 8 Mrt., Nr. 1205 - 2128 A; S-I 1940 16 Febr. 1940 - 3 Juni, Nr. 2129 - 2641 A; S-I 1940 4 Juni 1940 - 18 Juni, Nr. 2642 - 2740 A; 79
      - S-I 1939 26 Sept. 1949 - 14 Febr., Nr. 165 - 774 G, S-I 1940 19 Jan. 1940 - 8 Juni, Nr. 765 - 1071 G; S-I 1939 26 Oct. 1940 - 20 Febr., Nr. 1 - 500 A; S-I 1949 17 Feb. - 1940 - 12 Mei, Nr. 501 - 814 A; Schadegevallen Alphabetische naamlijst; 80
      - S-I 1940 17 Mei 1940 - 28 Mei, meldingen, S-I 1939 31 Aug. 1939 - 26 Sept., Nr. 40 t/m 634 A (ingekomen berichten); S-I 1939 31 Aug. 1939 - 28 Sept., Nr. 40 t/m 411 A (uitgaande berichten); S-I 1939 29 Aug. 1939 - 18 Sept., Nr. 1 t/m 153 G (ingekomen berichten); S-I 1939 28 Aug. 1939 - 27 Sept., Nr. 1 t/m 87 G (uitgaande berichten); S-I 1939 1 Nov. 1940 - 24 Jan., Verzenddagboek brieven alphabetisch; S-I 1940 23 Jan. 1940 - 8 April, Verzenddagboek brieven alphabetisch; S-I 1940 8 April 1940 - 22 Juni, Verzenddagboek brieven alphabetisch; S-V 1939 16 Sept. 1940 - 30 Mei, Nr. 1/'39 t/m 237 A 1940 (bouwbureau); 81
        In het pak "Bevelen" S I bevindt zich een desbetreffend register B.B./I.
  - archiefstukken, b
    - Stukken Algemeen: Archief, 1939 - 1940; 61-65; 6 dozen
      - Algemeen Sectie I 1939 - 1940, Dossier personeelgegevens Alg.en Geh, 61
      - Sectie IIIa 1939 - 1940, Processen - verbaal Alg.en Geh, 62
      - Sectie V 1939 - 1940, Teekeningen Versterkingswerken Alg.en. Geh, 63
      - Sectie V 1939 - 1940, Overzichts - en schetskaarten Verdedigingswerken, inundatiën Alg.en Geh, 64
      - Sectie V 1939 - 1940, Teekeningen sluiswerken Rijkswaterstaats kaarten Alg.en Geh, Sectie I 1939 - 1940, Algemeene Bekendmakingen Alg.en Geh; 65
    - Stukken van Alg. en Geh. Archief, 1939/'40; 66-70; 5 dozen
      - Dossier Militair Gezag Sectie I Alg,Geh 1939 - 1940, Dossier Afvoer burgerbevolking 1939 - 1940; Dossier Bijzondere stukken 1939 - 1940; 66
      - Dossier Gegevens Artillerie (G.A.C.) Algemeen Sectie I 1939 - 1940, 67
      - Dossier Algemeen en Geheim Sectie IIIa 1939 - 1940, Dossier Algemeen en Geheim Sectie IIIb 1939 - 1940; Dossier Algemeen en Geheim Sectie IIIc 1939 - 1940; Dossier Algemeen en Geheim Sectie IV 1939 - 1940; 68
      - Dossier Schadevergoedingen (zakelijke rechten op terreinen) Sectie V 1939 - 1940, Dossier Legering Alg.en Geh. Sectie V 1939 - 1940, 69
      - Dossier Technische gegevens Sectie V 1939 - 1940, Curiosa; 70
    - Bevelen Sectie I, 1939 - 1940; 71
    - Stukken Geheim Archief, 1939 - 1940; 72-78; 8 dozen
      - Stukken Geheim Sectie I, Bundel Mobilisatie bescheiden; 72
      - Stukken Uitgeven Landsverdediging Geh. (Bouwbureau) Sectie V, 73
      - Stukken Overzicht en stand werkzaamheden verdedigingwerken Sectie V, Bundel Rapporten betr. verdedigingswerken; 74
      - Stukken Vernielingen en Opruimingen, Stukken Bodemonderzoek Sectie V; Stukken Situatie en werkteekeningen; 74A
      - Stukken Uitgevoerde verdedigingswerken Sectie V (bouwbureau) (V 1 t/m 13, 15, 17 en 18), 75
      - Stukken Verdedigingswerken Sectie V (W 1 t/m 12, 14 t/m 17), 76
      - Stukken Opdrachten voor het merken van verdedigingswerken Sectie V (O. 1 t/m 6, 9, 15, 16, 22, 25 t/m 34, 34 t/m 39, 46, 48, 50), 77
      - Stukken Opzichters boeken Sectie V, Stukken Werkrapporten; Stukken Verdedigingswerken a/d Rijkswagen; Stukken Spoorweg-versperringen; 78